---
output:
  flexdashboard::flex_dashboard:
    sourcecode: embed
    storyboard: true
    theme: spacelab
    social: menu


---


```{r global, include=FALSE}
library(flexdashboard)
library(DT)    
library(readxl)
library(dplyr)
library(rmarkdown)
library(plotly)
library(devtools)
library(REmap)
library(reshape2)
library(ggplot2)
library(plotrix)
library(shiny)
library(lubridate)

# 清空所有环境变量
rm(list=ls())

# 宏观经济——工业

# 导入所有宏观经济工业的数据
Industrial <- read_excel("data_show/工业.xls", sheet = 2, col_name=TRUE)

# 筛选出工业增加值同比和季调环比增速
Industrial_Speed_Up <- Industrial %>% 
  select(c(1,2,3)) %>% 
  filter(时间>'2011-02-01'&时间<'2020-03-01')

Industrial_Speed_Up_cn <- names(Industrial_Speed_Up)

names(Industrial_Speed_Up) <- c('Time', 'IndustrialAdd_Jd', 'IndustrialAdd')

Industrial_Speed_Up$Time <- as.Date(Industrial_Speed_Up$Time)

# 筛选出主要工业行业增加值同比增速
Industrial_Main <- Industrial %>% 
  select("时间", starts_with("工业增加值")) 

Industrial_Main$'时间' <- as.Date(Industrial_Main$'时间') 
Industrial_Main1 <- select(Industrial_Main, c(1,4,5,6,7,11,14,28,32,35,39,42,45)) %>% 
  filter(时间>'2019-10-01')


Industrial_Main1_cn <- names(Industrial_Main1)

names(Industrial_Main1) <- c('Time', 'Dianli', 'Dianqi', 'Fushi', 'Fangzhi', 'Heijin', 'Huagong', 'Qiche', 'Shipin', 'Tongyong', 'Yiyao', 'Youse', 'Zhuanyong')


# 筛选出主要工业品产品指标
Industrial_Main_Products <- Industrial %>% 
  select("时间", starts_with("产量")) 

Industrial_Main_Products$'时间' <- as.Date(Industrial_Main_Products$'时间') 

Industrial_Main_Products1 <- select(Industrial_Main_Products, c(1,2,4,22,28,30,34,)) %>% 
  filter(时间>'2019-08-01')


Industrial_Main_Products1_cn <- names(Industrial_Main_Products1)


names(Industrial_Main_Products1) <- c('Time', 'Yuanmei', 'Fadianliang', 'Yixi', 'Cugang', 'Youse', 'Shuini')

# 筛选出工业增加值和发电量同比增速
Industrial_teshu <- Industrial %>% 
  select(c(1,3,48))
  

Industrial_teshu_cn <- names(Industrial_teshu)

names(Industrial_teshu) <- c('Time', 'IndustrialAdd', 'PowerProduction')

Industrial_teshu$Time <- as.Date(Industrial_teshu$Time) 

Industrial_teshu <- Industrial_teshu %>% 
  filter(Time>'2017-08-01')

# 宏观经济——投资

# 导入所有宏观经济投资的数据
InvestAll <- read_excel("data_show/投资.xls", sheet = 2, col_name=TRUE)

InvestAll_cn <- names(InvestAll)

names(InvestAll) <- c('Time', 'Minjian', 'Guding', 'Nongye', 'Zhizao', 'Fangdichan', 'Jichusheshi')

InvestAll$Time <- as.Date(InvestAll$Time)

InvestAll_1 <- InvestAll %>% filter(Time>'2017-01-01')

InvestAll_2 <- select(InvestAll_1, c(1,4,5,6,7))

# 宏观经济——消费

# 读取宏观经济消费的数据
CunsumerAll <- read_excel("data_show/消费.xls", sheet = 2, col_name=TRUE)
CunsumerAll_1 <- CunsumerAll[,c(1,2,3,4)]
CunsumerAll_2 <- CunsumerAll[,c(1,5,6,7)]
CunsumerAll_3 <- CunsumerAll[,c(1,8)]
CunsumerAll_4 <- CunsumerAll[,c(1,9)]
CunsumerAll_5 <- CunsumerAll[,c(1,10,11,12)]


CunsumerAll_cn <- names(CunsumerAll)
names(CunsumerAll) <- c('Time', 'SheXiao', 'Xiane', 'ShexiaoShiJi', 'Liang', 'Fuzhuang', 'RiYong', 'Qiche', 'ShiYou', 'Jiadian', 'JiaJu', 'JianCai')
CunsumerAll$Time <- as.Date(CunsumerAll$Time)
CunsumerAll <- CunsumerAll %>% filter(Time>'2017-02-01')


CunsumerAll_1_cn <- names(CunsumerAll_1)
names(CunsumerAll_1) <- c('Time', 'SheXiao', 'Xiane', 'ShexiaoShiJi')
CunsumerAll_1 <- CunsumerAll_1 %>% filter(Time>'2017-02-01')
CunsumerAll_1$Time <- as.Date(CunsumerAll_1$Time)


CunsumerAll_2_cn <- names(CunsumerAll_2)
names(CunsumerAll_2) <- c('Time', 'Liang', 'Fuzhuang', 'RiYong')
CunsumerAll_2 <- CunsumerAll_2 %>% filter(Time>'2018-02-01')
CunsumerAll_2$Time <- as.Date(CunsumerAll_2$Time)

CunsumerAll_3_cn <- names(CunsumerAll_3)
names(CunsumerAll_3) <- c('Time', 'Qiche')
CunsumerAll_3 <- CunsumerAll_3 %>% filter(Time>'2018-02-01')
CunsumerAll_3$Time <- as.Date(CunsumerAll_3$Time)


CunsumerAll_4_cn <- names(CunsumerAll_4)
names(CunsumerAll_4) <- c('Time', 'Shiyou')
CunsumerAll_4 <- CunsumerAll_4 %>% filter(Time>'2018-02-01')
CunsumerAll_4$Time <- as.Date(CunsumerAll_4$Time)


CunsumerAll_5_cn <- names(CunsumerAll_5)
names(CunsumerAll_5) <- c('Time', 'Jiadian', 'JiaJu', 'JianCai')
CunsumerAll_5 <- CunsumerAll_5 %>% filter(Time>'2019-04-01')
CunsumerAll_5$Time <- as.Date(CunsumerAll_5$Time)


# 宏观经济——房地产
HouseAll <- read_excel("data_show/房地产.xls", sheet = 2, col_name=TRUE)
HouseAll_cn <- names(HouseAll)
names(HouseAll) <- c('Time', 'XiaoShou', 'Dy70', 'Hb70', 'Touzi', 'Wancheng', 'Kaigong', 'Gouzhi')

HouseAll$Time <- as.Date(HouseAll$Time)

HouseAll <- filter(HouseAll, Time>'2018-02-01')






```


工业增速情况分析 {data-navmenu="宏观经济——工业"} 
====================================

Column {.tabset}
-------------------------------------

### 工业增加值同比和季调环比增速分析


```{r fig.width=5}
# 函数datatable在HTML中插入表格
# DT packages提供了JavaScript库中的DataTables的一个R接口，使得R对象能在HTML页面上显示为表格
DT::datatable(Industrial_Speed_Up, 
              caption = htmltools::tags$caption('', style='font-size:18px; text-align:left, color:black; font-weight:bold'), 
              # extensions = 'AutoFill', 
              
              # 具体的设置情况
              options = list(initComplete = 
                        JS(
                            "function(settings, jason) {", 
                            "$(this.api().table().header()).css({'background-color': '#4682B4',
                                                                 'color': '#fff',
                                                                 'font-size': '15px',
                                                                 'font-weight': 'normal', 
                                                                 'font-family': 'Microsoft YaHei'});",
                            "$('body').css({'font-size':'14px','font-family': 'Microsoft YaHei'});}"
                          ), 
                         # autoFill=list(focus='click'),
                         # colReorder=list(realtime=TRUE),
                         # scrollX=TRUE,
                         searchHight = TRUE, 
                         language = list( info = '显示第_START_至_END_项结果，共_TOTAL_项',
                                          search = '搜索:',
                                          paginate = list(previous = '上页', 'next' = '下页'),
                                          lengthMenu = '显示_MENU_项结果'),
                         columnDefs=list(list(className='dt[-body]-center',targets='_all')),
                         pageLength=30, 
                        lengthMenu=c(30, 40, 50, 60, 70)
                        ),
              class='cell-border stripe',
              # HTML上每一列的名字
              colnames=Industrial_Speed_Up_cn 
              )
```







Column {data-height = 10}
-------------------------------------
### 工业增速分析
```{r}
# 右边图片上的注释
obs <- "工业增加值同比和季调环比增速分析" 
valueBox(obs, icon="fa-pencil") 
```



### 趋势分析


```{r fig.width=7, fig.height=5}

# 绘制趋势图
plotly::plot_ly(Industrial_Speed_Up, 
                x = ~Time, # 横坐标
                y = ~IndustrialAdd_Jd, 
                type = 'scatter', 
                name = "工业增加值:环比:季调",
                mode='lines',line=list(color='#867892')) %>% 
                add_trace(x = ~Time, 
                          y = ~IndustrialAdd, 
                          type="scatter", 
                          name="工业增加值:当月同比",   
                          mode='lines',line=list(color='#B9C4E2')) %>% 
  
  layout(
    title = "工业增加值同比和季调环比增速分析",
    xaxis = list(title="时间", showgrid = T),
    yaxis = list(title="数值", showgrid = T),
    showlegend = TRUE
    #annotations = list(list(x = Industrial_Speed_Up$Time, y = Industrial_Speed_Up$IndustrialAdd,text="Peak",showarrow = T))
  )


```



主要工业行业增加值分析 {data-navmenu="宏观经济——工业"} 
====================================

Column {.tabset}
-------------------------------------

### 主要工业行业增加同比增速分析

```{r fig.width=5}
# 函数datatable在HTML中插入表格
# DT packages提供了JavaScript库中的DataTables的一个R接口，使得R对象能在HTML页面上显示为表格
DT::datatable(Industrial_Main1, 
              caption = htmltools::tags$caption('', style='font-size:18px; text-align:left, color:black; font-weight:bold'), 
              # extensions = 'AutoFill', 
              
              # 具体的设置情况
              options = list(initComplete = 
                        JS(
                            "function(settings, jason) {", 
                            "$(this.api().table().header()).css({'background-color': '#4682B4',
                                                                 'color': '#fff',
                                                                 'font-size': '15px',
                                                                 'font-weight': 'normal', 
                                                                 'font-family': 'Microsoft YaHei'});",
                            "$('body').css({'font-size':'14px','font-family': 'Microsoft YaHei'});}"
                          ), 
                         # autoFill=list(focus='click'),
                         # colReorder=list(realtime=TRUE),
                         # scrollX=TRUE,
                         searchHight = TRUE, 
                         language = list( info = '显示第_START_至_END_项结果，共_TOTAL_项',
                                          search = '搜索:',
                                          paginate = list(previous = '上页', 'next' = '下页'),
                                          lengthMenu = '显示_MENU_项结果'),
                         columnDefs=list(list(className='dt[-body]-center',targets='_all')),
                         pageLength=30, 
                        lengthMenu=c(30, 40, 50, 60, 70)
                        ),
              class='cell-border stripe',
              # HTML上每一列的名字
              colnames=Industrial_Main1_cn 
              )
```

### 主要工业行业增加同比增速分析图


```{r fig.width=7, fig.height=5}
subplot(
  plot_ly(Industrial_Main1, x= ~Time, y= ~Dianli, type = 'bar', name = "电热"), 
  plot_ly(Industrial_Main1, x= ~Time, y= ~Dianqi, type = 'bar', name = "电气"), 
  plot_ly(Industrial_Main1, x= ~Time, y= ~Fushi,  type = 'bar', name = "服饰"), 
  plot_ly(Industrial_Main1, x= ~Time, y= ~Fangzhi, type = 'bar', name = "纺织"),
  plot_ly(Industrial_Main1, x= ~Time, y= ~Heijin,  type = 'bar', name = "黑色金属"),
  plot_ly(Industrial_Main1, x= ~Time, y= ~Huagong, type = 'bar', name = "化工"),
  plot_ly(Industrial_Main1, x= ~Time, y= ~Qiche,   type = 'bar', name = "汽车"),
  plot_ly(Industrial_Main1, x= ~Time, y= ~Shipin,  type = 'bar', name = "食品"),
  plot_ly(Industrial_Main1, x= ~Time, y= ~Tongyong, type = 'bar', name = "通用设备"),
  plot_ly(Industrial_Main1, x= ~Time, y= ~Yiyao,    type = 'bar', name = "医药"),
  plot_ly(Industrial_Main1, x= ~Time, y= ~Youse,    type = 'bar', name = "有色金属"), 
  plot_ly(Industrial_Main1, x= ~Time, y= ~Zhuanyong,type = 'bar', name = "专用设备")
  ) %>% 
  layout(
    title = "主要工业行业增加同比增速分析图",
    #xaxis = list(title="时间", showgrid = T),
    yaxis = list(title="数值", showgrid = T),
    showlegend = TRUE
    #annotations = list(list(x = Industrial_Speed_Up$Time, y = Industrial_Speed_Up$IndustrialAdd,text="Peak",showarrow = T))
  )
    


```



主要工业品产量增速分析 {data-navmenu="宏观经济——工业"} 
====================================

Column {.tabset}
-------------------------------------

### 主要工业品产量增速分析

```{r fig.width=5}
# 函数datatable在HTML中插入表格
# DT packages提供了JavaScript库中的DataTables的一个R接口，使得R对象能在HTML页面上显示为表格
DT::datatable(Industrial_Main_Products1, 
              caption = htmltools::tags$caption('', style='font-size:18px; text-align:left, color:black; font-weight:bold'), 
              # extensions = 'AutoFill', 
              
              # 具体的设置情况
              options = list(initComplete = 
                        JS(
                            "function(settings, jason) {", 
                            "$(this.api().table().header()).css({'background-color': '#4682B4',
                                                                 'color': '#fff',
                                                                 'font-size': '15px',
                                                                 'font-weight': 'normal', 
                                                                 'font-family': 'Microsoft YaHei'});",
                            "$('body').css({'font-size':'14px','font-family': 'Microsoft YaHei'});}"
                          ), 
                         # autoFill=list(focus='click'),
                         # colReorder=list(realtime=TRUE),
                         # scrollX=TRUE,
                         searchHight = TRUE, 
                         language = list( info = '显示第_START_至_END_项结果，共_TOTAL_项',
                                          search = '搜索:',
                                          paginate = list(previous = '上页', 'next' = '下页'),
                                          lengthMenu = '显示_MENU_项结果'),
                         columnDefs=list(list(className='dt[-body]-center',targets='_all')),
                         pageLength=30, 
                        lengthMenu=c(30, 40, 50, 60, 70)
                        ),
              class='cell-border stripe',
              # HTML上每一列的名字
              colnames=Industrial_Main_Products1_cn 
              )
```


### 工业增加值与发电量同比增速分析



```{r fig.width=7, fig.height=5}

# 绘制趋势图
plotly::plot_ly(Industrial_teshu, 
                x = ~Time, # 横坐标
                y = ~IndustrialAdd, 
                type = 'bar', 
                name = "工业增加值同比" 
                ) %>% 
                add_trace(x = ~Time, 
                          y = ~PowerProduction, 
                          type="bar", 
                          name="发电量同比"   
                          ) %>% 
                add_trace(x = ~Time, 
                          y = ~PowerProduction, 
                          type="scatter", 
                          name="发电量同比",
                          mode='lines', 
                          line=list(color='#B9C4E2')
                          ) %>% 
                add_trace(x = ~Time, 
                          y = ~IndustrialAdd, 
                          type="scatter", 
                          name="工业增长值",
                          mode='lines', 
                          line=list(color='#4182B4')
                          ) %>%
  layout(
    title = "工业增加值与发电量同比增速分析",
    xaxis = list(title="时间", showgrid = T),
    yaxis = list(title="数值", showgrid = T),
    showlegend = TRUE
    #annotations = list(list(x = Industrial_Speed_Up$Time, y = Industrial_Speed_Up$IndustrialAdd,text="Peak",showarrow = T))
  )


```




Column {data-height = 10}
-------------------------------------
### 主要工业品产量增速分析
```{r}
# 右边图片上的注释
obs <- "主要工业品产量增速分析" 
valueBox(obs, icon="fa-pencil") 
```

### 分布分析


```{r fig.width=7, fig.height=5}
subplot(
  plot_ly(Industrial_Main_Products1, x= ~Time, y= ~Yuanmei, type = 'bar', name = "原煤"), 
  plot_ly(Industrial_Main_Products1, x= ~Time, y= ~Fadianliang, type = 'bar', name = "发电量"), 
  plot_ly(Industrial_Main_Products1, x= ~Time, y= ~Yixi,  type = 'bar', name = "乙烯"), 
  plot_ly(Industrial_Main_Products1, x= ~Time, y= ~Cugang, type = 'bar', name = "粗钢"),
  plot_ly(Industrial_Main_Products1, x= ~Time, y= ~Youse,  type = 'bar', name = "有色金属"),
  plot_ly(Industrial_Main_Products1, x= ~Time, y= ~Shuini, type = 'bar', name = "水泥")
  ) %>% 
  layout(
    title = "主要工业行业增加同比增速分析图",
    #xaxis = list(title="时间", showgrid = T),
    yaxis = list(title="数值", showgrid = T),
    showlegend = TRUE
    #annotations = list(list(x = Industrial_Speed_Up$Time, y = Industrial_Speed_Up$IndustrialAdd,text="Peak",showarrow = T))
  )
```








固定资产投资、民间投资增速分析 {data-navmenu="宏观经济——投资"} 
====================================

Column {.tabset}
-------------------------------------

### 固定资产投资、民间投资增速分析


```{r fig.width=5}
# 函数datatable在HTML中插入表格
# DT packages提供了JavaScript库中的DataTables的一个R接口，使得R对象能在HTML页面上显示为表格
DT::datatable(InvestAll_1, 
              caption = htmltools::tags$caption('', style='font-size:18px; text-align:left, color:black; font-weight:bold'), 
              # extensions = 'AutoFill', 
              
              # 具体的设置情况
              options = list(initComplete = 
                        JS(
                            "function(settings, jason) {", 
                            "$(this.api().table().header()).css({'background-color': '#4682B4',
                                                                 'color': '#fff',
                                                                 'font-size': '15px',
                                                                 'font-weight': 'normal', 
                                                                 'font-family': 'Microsoft YaHei'});",
                            "$('body').css({'font-size':'14px','font-family': 'Microsoft YaHei'});}"
                          ), 
                         # autoFill=list(focus='click'),
                         # colReorder=list(realtime=TRUE),
                         # scrollX=TRUE,
                         searchHight = TRUE, 
                         language = list( info = '显示第_START_至_END_项结果，共_TOTAL_项',
                                          search = '搜索:',
                                          paginate = list(previous = '上页', 'next' = '下页'),
                                          lengthMenu = '显示_MENU_项结果'),
                         columnDefs=list(list(className='dt[-body]-center',targets='_all')),
                         pageLength=30, 
                        lengthMenu=c(30, 40, 50, 60, 70)
                        ),
              class='cell-border stripe',
              # HTML上每一列的名字
              colnames=InvestAll_cn
              )
```


### 固定资产投资、民间投资增速分析趋势图



```{r fig.width=7, fig.height=5}

# 绘制趋势图
plotly::plot_ly(InvestAll_1, 
                x = ~Time, # 横坐标
                y = ~Guding, 
                type = 'scatter', 
                name = "全国固定资产投资",
                mode='lines',line=list(color='#867892')) %>% 
  
                add_trace(x = ~Time, 
                          y = ~Minjian, 
                          type="scatter", 
                          name="民间投资",   
                          mode='lines',line=list(color='#83D6C0')) %>% 
  
  layout(
    title = "固定资产投资、民间投资增速分析趋势图",
    xaxis = list(title="时间", showgrid = T),
    yaxis = list(title="数值", showgrid = T),
    showlegend = TRUE
    #annotations = list(list(x = Industrial_Speed_Up$Time, y = Industrial_Speed_Up$IndustrialAdd,text="Peak",showarrow = T))
  )


```










各行业投资分析 {data-navmenu="宏观经济——投资"} 
====================================






Column {data-height = 10}
-------------------------------------
### 各行业投资分析
```{r}
# 右边图片上的注释
obs <- "各行业投资分析" 
valueBox(obs, icon="fa-pencil") 
```

### 趋势分析


```{r fig.width=7, fig.height=5}

# 绘制趋势图
plotly::plot_ly(InvestAll_1, 
                x = ~Time, # 横坐标
                y = ~Nongye, 
                type = 'scatter', 
                name = "农业",
                mode='lines',line=list(color='#867892')) %>% 
  
                add_trace(x = ~Time, 
                          y = ~Zhizao, 
                          type="scatter", 
                          name="制造业",   
                          mode='lines',line=list(color='#83D6C0')) %>% 
  
                add_trace(x = ~Time, 
                          y = ~Fangdichan, 
                          type="scatter", 
                          name="房地产",   
                          mode='lines',line=list(color='#EF645B')) %>% 
  
                add_trace(x = ~Time, 
                          y = ~Jichusheshi, 
                          type="scatter", 
                          name="基础设施",   
                          mode='lines+markers',line=list(color='#9b95c9')) %>% 
  
  
  
  layout(
    title = "各行业投资分析趋势图",
    xaxis = list(title="时间", showgrid = T),
    yaxis = list(title="数值", showgrid = T),
    showlegend = TRUE
    #annotations = list(list(x = Industrial_Speed_Up$Time, y = Industrial_Speed_Up$IndustrialAdd,text="Peak",showarrow = T))
  )


```








社会零售总额、社会消费总额增速分析 {data-navmenu="宏观经济——消费"} 
====================================

Column {.tabset}
-------------------------------------

### 社会零售总额、社会消费总额增速分析

```{r fig.width=5}
# 函数datatable在HTML中插入表格
# DT packages提供了JavaScript库中的DataTables的一个R接口，使得R对象能在HTML页面上显示为表格
DT::datatable(CunsumerAll_1,  
              caption = htmltools::tags$caption('', style='font-size:18px; text-align:left, color:black; font-weight:bold'), 
              # extensions = 'AutoFill', 
              
              # 具体的设置情况
              options = list(initComplete = 
                        JS(
                            "function(settings, jason) {", 
                            "$(this.api().table().header()).css({'background-color': '#4682B4',
                                                                 'color': '#fff',
                                                                 'font-size': '15px',
                                                                 'font-weight': 'normal', 
                                                                 'font-family': 'Microsoft YaHei'});",
                            "$('body').css({'font-size':'14px','font-family': 'Microsoft YaHei'});}"
                          ), 
                         # autoFill=list(focus='click'),
                         # colReorder=list(realtime=TRUE),
                         # scrollX=TRUE,
                         searchHight = TRUE, 
                         language = list( info = '显示第_START_至_END_项结果，共_TOTAL_项',
                                          search = '搜索:',
                                          paginate = list(previous = '上页', 'next' = '下页'),
                                          lengthMenu = '显示_MENU_项结果'),
                         columnDefs=list(list(className='dt[-body]-center',targets='_all')),
                         pageLength=30, 
                        lengthMenu=c(30, 40, 50, 60, 70)
                        ),
              class='cell-border stripe',
              # HTML上每一列的名字
              colnames=CunsumerAll_1_cn
              )
```



Column {data-height = 10}
-------------------------------------
### 社会零售总额、社会消费总额增速分析趋势图
```{r}
# 右边图片上的注释
obs <- "社会零售总额、社会消费总额增速分析趋势图" 
valueBox(obs, icon="fa-pencil") 
```

### 趋势分析


```{r fig.width=7, fig.height=5}

# 绘制趋势图
plotly::plot_ly(CunsumerAll_1, 
                x = ~Time, # 横坐标
                y = ~SheXiao, 
                type = 'scatter', 
                name = "社会零售消费增速",
                mode='lines',line=list(color='#867892')) %>% 
  
                add_trace(x = ~Time, 
                          y = ~ShexiaoShiJi, 
                          type="scatter", 
                          name="社会零售消费实际增速",   
                          mode='lines',line=list(color='#83D6C0')) %>% 
  
                add_trace(x = ~Time, 
                          y = ~Xiane, 
                          type="scatter", 
                          name="限额以上零售增速",   
                          mode='lines',line=list(color='#EF645B')) %>% 
  
  
  layout(
    title = "社会零售总额、社会消费总额增速分析",
    xaxis = list(title="时间", showgrid = T),
    yaxis = list(title="数值", showgrid = T),
    showlegend = TRUE
    #annotations = list(list(x = Industrial_Speed_Up$Time, y = Industrial_Speed_Up$IndustrialAdd,text="Peak",showarrow = T))
  )


```







必须品零售增速分析 {data-navmenu="宏观经济——消费"} 
====================================

Column {.tabset}
-------------------------------------

### 必须品零售增速分析


```{r fig.width=5}
# 函数datatable在HTML中插入表格
# DT packages提供了JavaScript库中的DataTables的一个R接口，使得R对象能在HTML页面上显示为表格
DT::datatable(CunsumerAll_2,  
              caption = htmltools::tags$caption('', style='font-size:18px; text-align:left, color:black; font-weight:bold'), 
              # extensions = 'AutoFill', 
              
              # 具体的设置情况
              options = list(initComplete = 
                        JS(
                            "function(settings, jason) {", 
                            "$(this.api().table().header()).css({'background-color': '#4682B4',
                                                                 'color': '#fff',
                                                                 'font-size': '15px',
                                                                 'font-weight': 'normal', 
                                                                 'font-family': 'Microsoft YaHei'});",
                            "$('body').css({'font-size':'14px','font-family': 'Microsoft YaHei'});}"
                          ), 
                         # autoFill=list(focus='click'),
                         # colReorder=list(realtime=TRUE),
                         # scrollX=TRUE,
                         searchHight = TRUE, 
                         language = list( info = '显示第_START_至_END_项结果，共_TOTAL_项',
                                          search = '搜索:',
                                          paginate = list(previous = '上页', 'next' = '下页'),
                                          lengthMenu = '显示_MENU_项结果'),
                         columnDefs=list(list(className='dt[-body]-center',targets='_all')),
                         pageLength=30, 
                        lengthMenu=c(30, 40, 50, 60, 70)
                        ),
              class='cell-border stripe',
              # HTML上每一列的名字
              colnames=CunsumerAll_2_cn
              )
```





Column {data-height = 10}
-------------------------------------
### 必须品零售增速分析趋势图
```{r}
# 右边图片上的注释
obs <- "必须品零售增速分析趋势图" 
valueBox(obs, icon="fa-pencil") 
```

### 趋势分析


```{r fig.width=7, fig.height=5}

# 绘制趋势图
plotly::plot_ly(CunsumerAll_2, 
                x = ~Time, # 横坐标
                y = ~Liang, 
                type = 'scatter', 
                name = "粮油食品饮料烟酒类",
                mode='lines',line=list(color='#867892')) %>% 
  
                add_trace(x = ~Time, 
                          y = ~Fuzhuang, 
                          type="scatter", 
                          name="服装鞋帽针纺织类",   
                          mode='lines',line=list(color='#83D6C0')) %>% 
  
                add_trace(x = ~Time, 
                          y = ~RiYong, 
                          type="scatter", 
                          name="日用品类",   
                          mode='lines',line=list(color='#EF645B')) %>% 
  
  
  layout(
    title = "必须品零售增速分析趋势图",
    xaxis = list(title="时间", showgrid = T),
    yaxis = list(title="数值", showgrid = T),
    showlegend = TRUE
    #annotations = list(list(x = Industrial_Speed_Up$Time, y = Industrial_Speed_Up$IndustrialAdd,text="Peak",showarrow = T))
  )


```








汽车类零售增速分析 {data-navmenu="宏观经济——消费"} 
====================================

Column {.tabset}
-------------------------------------

### 汽车类零售增速分析


```{r fig.width=5}
# 函数datatable在HTML中插入表格
# DT packages提供了JavaScript库中的DataTables的一个R接口，使得R对象能在HTML页面上显示为表格
DT::datatable(CunsumerAll_3,  
              caption = htmltools::tags$caption('', style='font-size:18px; text-align:left, color:black; font-weight:bold'), 
              # extensions = 'AutoFill', 
              
              # 具体的设置情况
              options = list(initComplete = 
                        JS(
                            "function(settings, jason) {", 
                            "$(this.api().table().header()).css({'background-color': '#4682B4',
                                                                 'color': '#fff',
                                                                 'font-size': '15px',
                                                                 'font-weight': 'normal', 
                                                                 'font-family': 'Microsoft YaHei'});",
                            "$('body').css({'font-size':'14px','font-family': 'Microsoft YaHei'});}"
                          ), 
                         # autoFill=list(focus='click'),
                         # colReorder=list(realtime=TRUE),
                         # scrollX=TRUE,
                         searchHight = TRUE, 
                         language = list( info = '显示第_START_至_END_项结果，共_TOTAL_项',
                                          search = '搜索:',
                                          paginate = list(previous = '上页', 'next' = '下页'),
                                          lengthMenu = '显示_MENU_项结果'),
                         columnDefs=list(list(className='dt[-body]-center',targets='_all')),
                         pageLength=30, 
                        lengthMenu=c(30, 40, 50, 60, 70)
                        ),
              class='cell-border stripe',
              # HTML上每一列的名字
              colnames=CunsumerAll_3_cn
              )
```






Column {data-height = 10}
-------------------------------------
### 汽车类零售增速分析趋势图
```{r}
# 右边图片上的注释
obs <- "汽车类零售增速分析趋势图" 
valueBox(obs, icon="fa-pencil") 
```

### 趋势分析


```{r fig.width=7, fig.height=5}

# 绘制趋势图
plotly::plot_ly(CunsumerAll_3, 
                x = ~Time, # 横坐标
                y = ~Qiche, 
                type = 'scatter', 
                name = "汽车类",
                mode='lines',line=list(color='#867892')) %>% 
 
  
  layout(
    title = "汽车类零售增速分析趋势图",
    xaxis = list(title="时间", showgrid = T),
    yaxis = list(title="数值", showgrid = T),
    showlegend = TRUE
    #annotations = list(list(x = Industrial_Speed_Up$Time, y = Industrial_Speed_Up$IndustrialAdd,text="Peak",showarrow = T))
  )


```









石油及制品类增速分析 {data-navmenu="宏观经济——消费"} 
====================================

Column {.tabset}
-------------------------------------

### 石油及制品类增速分析



```{r fig.width=5}
# 函数datatable在HTML中插入表格
# DT packages提供了JavaScript库中的DataTables的一个R接口，使得R对象能在HTML页面上显示为表格
DT::datatable(CunsumerAll_4,  
              caption = htmltools::tags$caption('', style='font-size:18px; text-align:left, color:black; font-weight:bold'), 
              # extensions = 'AutoFill', 
              
              # 具体的设置情况
              options = list(initComplete = 
                        JS(
                            "function(settings, jason) {", 
                            "$(this.api().table().header()).css({'background-color': '#4682B4',
                                                                 'color': '#fff',
                                                                 'font-size': '15px',
                                                                 'font-weight': 'normal', 
                                                                 'font-family': 'Microsoft YaHei'});",
                            "$('body').css({'font-size':'14px','font-family': 'Microsoft YaHei'});}"
                          ), 
                         # autoFill=list(focus='click'),
                         # colReorder=list(realtime=TRUE),
                         # scrollX=TRUE,
                         searchHight = TRUE, 
                         language = list( info = '显示第_START_至_END_项结果，共_TOTAL_项',
                                          search = '搜索:',
                                          paginate = list(previous = '上页', 'next' = '下页'),
                                          lengthMenu = '显示_MENU_项结果'),
                         columnDefs=list(list(className='dt[-body]-center',targets='_all')),
                         pageLength=30, 
                        lengthMenu=c(30, 40, 50, 60, 70)
                        ),
              class='cell-border stripe',
              # HTML上每一列的名字
              colnames=CunsumerAll_4_cn
              )
```




Column {data-height = 10}
-------------------------------------
### 石油类零售增速分析趋势图
```{r}
# 右边图片上的注释
obs <- "石油类零售增速分析趋势图" 
valueBox(obs, icon="fa-pencil") 
```

### 趋势分析


```{r fig.width=7, fig.height=5}

# 绘制趋势图
plotly::plot_ly(CunsumerAll_4, 
                x = ~Time, # 横坐标
                y = ~Shiyou, 
                type = 'scatter', 
                name = "石油类",
                mode='lines',line=list(color='#83D6C0')) %>% 
 
  
  layout(
    title = "石油类零售增速分析趋势图",
    xaxis = list(title="时间", showgrid = T),
    yaxis = list(title="数值", showgrid = T),
    showlegend = TRUE
    #annotations = list(list(x = Industrial_Speed_Up$Time, y = Industrial_Speed_Up$IndustrialAdd,text="Peak",showarrow = T))
  )


```









家居建材类增速分析{data-navmenu="宏观经济——消费"} 
====================================

Column {.tabset}
-------------------------------------

### 家居建材类增速分析



```{r fig.width=5}
# 函数datatable在HTML中插入表格
# DT packages提供了JavaScript库中的DataTables的一个R接口，使得R对象能在HTML页面上显示为表格
DT::datatable(CunsumerAll_5,  
              caption = htmltools::tags$caption('', style='font-size:18px; text-align:left, color:black; font-weight:bold'), 
              # extensions = 'AutoFill', 
              
              # 具体的设置情况
              options = list(initComplete = 
                        JS(
                            "function(settings, jason) {", 
                            "$(this.api().table().header()).css({'background-color': '#4682B4',
                                                                 'color': '#fff',
                                                                 'font-size': '15px',
                                                                 'font-weight': 'normal', 
                                                                 'font-family': 'Microsoft YaHei'});",
                            "$('body').css({'font-size':'14px','font-family': 'Microsoft YaHei'});}"
                          ), 
                         # autoFill=list(focus='click'),
                         # colReorder=list(realtime=TRUE),
                         # scrollX=TRUE,
                         searchHight = TRUE, 
                         language = list( info = '显示第_START_至_END_项结果，共_TOTAL_项',
                                          search = '搜索:',
                                          paginate = list(previous = '上页', 'next' = '下页'),
                                          lengthMenu = '显示_MENU_项结果'),
                         columnDefs=list(list(className='dt[-body]-center',targets='_all')),
                         pageLength=30, 
                        lengthMenu=c(30, 40, 50, 60, 70)
                        ),
              class='cell-border stripe',
              # HTML上每一列的名字
              colnames=CunsumerAll_5_cn
              )
```




Column {data-height = 10}
-------------------------------------
### 家居建材类增速分析趋势图
```{r}
# 右边图片上的注释
obs <- "家居建材类增速分析趋势图" 
valueBox(obs, icon="fa-pencil") 
```

### 趋势分析


```{r fig.width=7, fig.height=5}

# 绘制趋势图
plotly::plot_ly(CunsumerAll_5, 
                x = ~Time, # 横坐标
                y = ~Jiadian, 
                type = 'scatter', 
                name = "家用电器和音像器材类",
                mode='lines',line=list(color='#867892')) %>% 
  
                add_trace(x = ~Time, 
                          y = ~JiaJu, 
                          type="scatter", 
                          name="家具类",   
                          mode='lines',line=list(color='#83D6C0')) %>% 
  
                add_trace(x = ~Time, 
                          y = ~JianCai, 
                          type="scatter", 
                          name="建筑及装潢材料类",   
                          mode='lines',line=list(color='#EF645B')) %>% 
  
  
  layout(
    title = "家居建材类增速分析趋势图",
    xaxis = list(title="时间", showgrid = T),
    yaxis = list(title="数值", showgrid = T),
    showlegend = TRUE
    #annotations = list(list(x = Industrial_Speed_Up$Time, y = Industrial_Speed_Up$IndustrialAdd,text="Peak",showarrow = T))
  )


```







全国商品房销售面积增速分析{data-navmenu="宏观经济——房地产"} 
====================================



Column {data-height = 10}
-------------------------------------
### 商品房销售面积分析趋势图
```{r}
# 右边图片上的注释
obs <- "商品房销售面积分析趋势图" 
valueBox(obs, icon="fa-pencil") 
```

### 趋势分析


```{r fig.width=7, fig.height=5}

# 绘制趋势图
plotly::plot_ly(HouseAll, 
                x = ~Time, # 横坐标
                y = ~XiaoShou, 
                type = 'scatter', 
                name = "商品房销售面积累计同比增速",
                mode='lines',line=list(color='#EF645B')) %>% 
  
  layout(
    title = "商品房销售面积增速分析趋势图",
    xaxis = list(title="时间", showgrid = T),
    yaxis = list(title="数值", showgrid = T),
    showlegend = TRUE
    #annotations = list(list(x = Industrial_Speed_Up$Time, y = Industrial_Speed_Up$IndustrialAdd,text="Peak",showarrow = T))
  )


```










Column {data-height = 10}
-------------------------------------
### 70城新建商品住宅价格指数分析趋势图
```{r}
# 右边图片上的注释
obs <- "70城新建商品住宅价格指数分析趋势图" 
valueBox(obs, icon="fa-pencil") 
```

### 趋势分析


```{r fig.width=7, fig.height=5}

# 绘制趋势图
plotly::plot_ly(HouseAll, 
                x = ~Time, # 横坐标
                y = ~Dy70, 
                type = 'scatter', 
                name = "70城新建商品住宅价格指数同比增速",
                mode='lines',line=list(color='#867892')) %>% 
  
                add_trace(x = ~Time, 
                          y = ~Hb70, 
                          type="bar", 
                          name="70城新建商品住宅价格指数环比增速",   
                          mode='bar',line=list(color='#83D6C0')) %>% 
  
  layout(
    title = "70城新建商品住宅价格指数环比增速趋势图",
    xaxis = list(title="时间", showgrid = T),
    yaxis = list(title="数值", showgrid = T),
    showlegend = TRUE
    #annotations = list(list(x = Industrial_Speed_Up$Time, y = Industrial_Speed_Up$IndustrialAdd,text="Peak",showarrow = T))
  )


```


房地产投资、新开发面积增速分析{data-navmenu="宏观经济——房地产"} 
====================================



Column {data-height = 10}
-------------------------------------
### 房地产投资增速分析趋势图
```{r}
# 右边图片上的注释
obs <- "房地产投资增速分析趋势图" 
valueBox(obs, icon="fa-pencil") 
```

### 趋势分析


```{r fig.width=7, fig.height=5}

# 绘制趋势图
plotly::plot_ly(HouseAll, 
                x = ~Time, # 横坐标
                y = ~Wancheng, 
                type = 'scatter', 
                name = "房地产开发完成投资额",
                mode='lines',line=list(color='#867892')) %>% 
  
                add_trace(x = ~Time, 
                          y = ~Touzi,
                          type="scatter", 
                          name="房地产开发资金来源",   
                          mode='lins',line=list(color='#83D6C0')) %>% 
  
  layout(
    title = "房地产投资增速分析趋势图",
    xaxis = list(title="时间", showgrid = T),
    yaxis = list(title="数值", showgrid = T),
    showlegend = TRUE
    #annotations = list(list(x = Industrial_Speed_Up$Time, y = Industrial_Speed_Up$IndustrialAdd,text="Peak",showarrow = T))
  )


```




Column {data-height = 10}
-------------------------------------
### 全国房屋新开工面积增速趋势图
```{r}
# 右边图片上的注释
obs <- "全国房屋新开工面积增速趋势图" 
valueBox(obs, icon="fa-pencil") 
```

### 趋势分析


```{r fig.width=7, fig.height=5}

# 绘制趋势图
plotly::plot_ly(HouseAll, 
                x = ~Time, # 横坐标
                y = ~Kaigong, 
                type = 'scatter', 
                name = "房屋新开工面积累计同比",
                mode='lines',line=list(color='#867892')) %>% 
  

  layout(
    title = "全国房屋新开工面积增速趋势图",
    xaxis = list(title="时间", showgrid = T),
    yaxis = list(title="数值", showgrid = T),
    showlegend = TRUE
    #annotations = list(list(x = Industrial_Speed_Up$Time, y = Industrial_Speed_Up$IndustrialAdd,text="Peak",showarrow = T))
  )


```





